【裁判字號】    95,上易,452
【裁判日期】    950828
【裁判案由】    竊盜
【裁判全文】
臺灣高等法院高雄分院刑事判決         95年度上易字第452號
上  訴  人
即  被  告  丁○○
                    （
上列上訴人因竊盜案件，不服臺灣屏東地方法院95年度易字第
209 號中華民國95年5 月29日第一審判決（起訴案號：臺灣屏東
地方法院檢察署95年度偵字第611 號、1828號；併辦案號：95年
度偵字第2611號），提起上訴，本院判決如下：
     主  文
上訴駁回。
     事  實
一、丁○○基於意圖為自己不法所有之概括犯意，自民國94年9
    月間某日起至95年1 月15日止，連續為下列如附表所示之竊
    盜行為：(一)於如附表編號1 至8 所示之時、地，單獨持其所
    有客觀上對人之生命、身體、安全構成威脅，足供兇器使用
    之破壞剪1 支，竊取如附表編號1 至8 所示經營供給電能事
    業之臺灣電力股份有限公司（下稱臺灣電力公司）所架設之
    供電設備電纜線或其他私人之電纜線；(二)於如附表編號9 所
    示時、地，與甲○○、陳義華基於意圖為自己不法所有之共
    同竊盜犯意聯絡（甲○○、陳義華竊盜犯行由原審法院另行
    審結），由陳義華駕駛車牌號碼1823-GF 號自用小貨車（當
    時懸掛WG-2829 號汽車牌照）加上鋼索拖拉，丁○○與甲○○則負責搬運及綑綁電纜線之方式，結夥3 人竊得如附表編
    號9 所示丙○○之電纜線；(三)於如附表編號10所示時、地，
    與甲○○基於意圖為自己不法所有之共同犯意聯絡，推由丁○○持其所有客觀上對人之生命、身體、安全構成威脅，足
    供兇器使用之上開破壞剪，著手行竊而爬上該編號所示電線
    桿，欲以剪斷該電纜線之方法竊取該電纜線，甲○○則在現
    場待得手後負責綑綁竊得之電纜線，惟因丁○○爬上電桿時
    不慎摔落致未能得手而未遂；(四)於如附表編號12至14、16、
    19、20所示時、地，與甲○○基於意圖為自己不法所有之竊
    盜犯意聯絡，推由丁○○持其所有客觀上對人之生命、身體
    、安全構成威脅，足供兇器使用之破壞剪剪下電纜線，甲○○再負責綑綁之方式，竊取如附表編號所示12至14、16、19
    、20所示經營供給電能事業之臺灣電力公司所架設之供電設
    備電纜線；(五)於如附表編號11所示時、地，以自備之鑰匙竊
    取己○○所有車號CY- 4071號自用小客車；復於如附表編號
    17所示時、地，竊取戊○○所有WN-2692 號汽車牌照2 面，
    並將之懸掛於前開車號CY-4071 號自用小客車上；(六)於如附
    表編號15所示時、地，與甲○○基於意圖為自己不法所有之
    犯意聯絡，共同徒手搬運如附表編號15所示庚○○之電纜線
    ；(七)於如附表編號18所示時、地，與姚志成（姚志成竊盜犯
    行由原審法院另行審結）基於意圖為自己不法所有之犯意聯
    絡，共同攜帶丁○○所有之鍍鋅螺栓6 個、纜繩1 條及客觀
    上足對人之生命、身體、安全構成威脅，足供兇器使用之上
    開破壞剪1 把及油壓剪1 把，以由姚志成將鍍鋅螺栓插於電
    桿上攀爬上電桿，再持破壞剪剪斷經營供給電能事業之臺灣
    電力公司所架設之供電設備電纜線之一端，丁○○則在下方
    持油壓剪剪斷電纜線之另一端，再將竊得之電纜線收拾綑綁
    之方式，竊取如附表編號18所示臺灣電力公司之電纜線，並
    售予葉安國，所得款項共新臺幣（下同）25,400元，由姚志
    成分得13,000元、丁○○分得12,400元，丁○○顯有犯罪之
    習慣。嗣於95年1 月15日21時30分許，姚志成駕駛前開車號
    CY-4071 號自用小客車（懸掛WN-2692 號汽車牌照）搭載丁○○行經屏東縣萬丹鄉○○路時，為警查獲，並扣得前開
    25,400元及鍍鋅螺栓6 個、纜繩1 條、破壞剪、油壓剪、鑰
    匙各1 把。
二、案經屏東縣警察局移送及里港分局報告臺灣屏東地方法院檢
    察署檢察官偵查起訴及移送併辦。
    理  由
一、證據能力之論述：證人張丁全、姚志成、丙○○、己○○、
    庚○○、戊○○、乙○○等人於警詢之陳述，固屬被告以外
    之人於審判外之陳述，惟被告於原審坦承犯行而適用簡式審
    判程序，自得作為證據，於本院調查證據時檢察官、被告均
    明知為傳聞證據，而未於言詞辯論終結前聲明異議，自均得
    作為證據。
二、訊之被告丁○○於本院審理中對附表編號等1-10號及18號所
    載犯罪事實均坦承不諱，惟仍否認有附表第11-17 號及19、
    20 號 所示犯行，辯稱：附表第11-17 號及19、20號之犯行
    並非伊所為，係警察拿績疊台電電纜線被偷前的案件，叫伊
    認罪，並說讓檢察官作積效，會有好處，保證不會裁定保安
    處分。伊要求交保，檢察官亦表示要看伊的表現，如能認罪
    ，可給予適當減刑改過之機會，伊才會就此部分為認罪云云
    。惟查：
（一）本件如附表所示各次犯罪事實，業據被告丁○○於警詢、
      偵查及原審供認不諱，核與證人即共犯姚志成、甲○○、
      於警詢及甲○○於偵查中之證述大致相符（見警卷一第8-
      13頁，偵卷一第89-92 頁、110-113 頁，偵卷三第15.16
      頁），並經證人即被害人丙○○、己○○、庚○○、戊○○、臺電公司里港服務站職員乙○○證述財物遭竊，及葉
      安國證述向被告收購電纜線等情綦詳（見警卷一第14-25
      頁，警卷二第17-18 頁），且有贓物認領保管單3紙 、屏
      東縣警察局刑警大隊與臺灣電力公司會勘紀錄3 紙、現場
      照片57幀附卷可稽（見警卷一第39-41 頁，偵卷一第93.1
      14.149頁），及扣案25,400元、鍍鋅螺栓6 個、纜繩1 條
      、破壞剪、油壓剪各1 把可佐，被告於原審審理中之自白
      與事實相符，堪可採信。
（二）被告於本院審理中雖否認有附表編號第11-17 號及19.20
      號犯行，並以前詞為辯，證人甲○○亦當庭證稱：伊並未
      與被告共同為該等犯行，至於被告有無為此犯行，伊則不
      知等語附和被告之辯詞（見本院卷第79頁）。惟按：
  １、本件附表編號第11-17 號及19.20 號所示犯行，被告與甲○○共犯部分，係警方先借提甲○○查證，甲○○指述係
      與被告共犯後，警方再借提被告，被告就此部分承認犯行
      ，其他部分亦係被告自行供出，警方並未以不法方法使被
      告認罪等情，業經承辦警員辛○○到庭證述明白（見本院
      卷第58-60 頁）。對照甲○○於警詢中證稱：「（你帶警
      方至何處查證？）我帶警方及台電公司人員前往查證竊盜
      台電公司電路電纜線，地點分別為……，但高雄縣三民鄉
      ○○○○路線而找不到地方，…」（見偵卷一第110 頁）
      ，足見甲○○證稱與被告丁○○竊取台電公司電纜線得情
      ，係由甲○○主動帶警至彼等行竊處查證；又被告於警詢
      查證中對甲○○指稱與其在屏東縣鹽埔鄉南華大橋下，及
      潮州地區共同竊取電纜線等情，均曾否認在卷（見偵卷一
      第145.146 頁），此亦足徵被告並無依警員授意頂認各該
      犯罪之情形，蓋若係依警員指示頂認犯罪，即無否認部分
      犯行之必要。此外，附表編號1 所示犯行，被告所竊者乃
      私人電線桿上之電纜線，被害人不詳，無人報案，如非被
      告主動帶同警方至附表編號1 所載犯罪地點查證，警員自
      無知悉之可能，此益可證明被告所辯警方要求伊頂認犯罪
      云云，並非事實。綜此，上開警員辛○○之證詞應有可信
      。被告與甲○○所稱頂認上開犯罪事實云云，顯無足採。
  ２、檢察官起訴本件附表編號等1-19號犯罪事實，並請求法院
      從重量刑，並諭知刑前強制工作等情，有本案起訴書1 份
      在卷可查（見本院卷第9 頁），且被告遭起訴後，仍繼續
      執行羈押，並未准予具保停止羈押。被告於原審準備程序
      及審理中仍坦認附表所示全部犯行，足見其前開所辯：附
      表第11-17 號及19、20號之犯行並非伊所為，係警察拿一
      疊台電電纜線被偷前的案件，叫伊認罪，並說讓檢察官作
      績效，會有好處，保證不會裁定保安處分。伊要求交保，
      檢察官亦表示要看伊的表現，如能認罪，可給予適當減刑
      改過之機會，伊才會就此部分為認罪云云，與事實並不相
      符。
  ３、被告雖另以：伊於94年11月22日因爬上電線桿著手行竊之
      際，不慎摔落地面，致左側脛腓骨粉碎性骨折，無法行竊
      電纜線云云為辯。惟查，被告係於94年11月22日，因左側
      脛腓骨粉碎性骨折及第12胸椎壓迫性骨折，而至財團法人
      屏東基督教醫院（下稱屏基醫院）接受脛腓骨鋼板固定手
      術，於同年月28日出院後，先後於同年12月1 日及17日回
      診；其間則分別於同年12月6 、7 、9 日至民眾醫院拆線
      （拔釘），此後即未再至醫院回診，此有屏基醫院95年8
      月21日（95）屏基醫骨字第9508068 號函及民眾醫院病歷
      表各1 份存卷可按（見本院卷第73頁，43頁）。被告骨折
      回復之情形因被告並未回院追蹤，無法判斷等情，固經上
      開屏基醫院函答覆明確，惟被告於94年12月17日後，即未
      再回診，足見其骨折病情並未惡化，且其於95年1 月15
      日仍與姚志成共同行竊附表編號第18之電纜線，且其自95
      年1 月2 日起，始再為附表編號第11-17 號竊行，距其最
      後1 次回診亦已逾半月之久，自有相當程度回復之可能，
      自難以被告上開辯詞，為被告有利之認定。
（三）綜上所述，被告所辯無非卸責之詞，不足採信，本件事證
      明確，被告犯行洵堪認定。
三、按刑法第321 條第1 項第3 款之攜帶兇器竊盜罪，係以行為
    人攜帶兇器竊盜為其加重條件，此所謂兇器，其種類並無限
    制，凡客觀上足對人之生命、身體、安全構成威脅，具有危
    險性之兇器均屬之，且祇須行竊時攜帶此種具有危險性之兇
    器為已足，並不以攜帶之初有行兇之意圖為必要，最高法院
    79年台上字第5253號著有判例可資參照。查破壞剪、油壓剪
    均為具有相當鋒利程度或硬度之金屬器具，係足以殺傷人生
    命、身體之器械，顯為具有危險性之兇器，是被告丁○○攜
    帶破壞剪、油壓剪竊取電纜，雖僅係將該破壞剪、油壓剪作
    為行竊之工具，自始並無用以行兇之意圖，仍應該當攜帶兇
    器竊盜罪。核被告丁○○犯罪事實(一)、(四)、(七)部分所為，係
    犯刑法第321 條第1 項第3 款之攜帶兇器竊盜罪，犯罪事實
    (二)部分所為，係犯同條項第4 款之結夥3 人以上竊盜罪，犯
    罪事實(三)部分所為，係犯同條第2 項、第1 項第3 款之攜帶
    兇器竊盜未遂罪，犯罪事實(五)、(六)部分所為，係犯同法第32
    0 條第1 項之竊盜罪；又臺灣電力公司所架設電線桿上之電
    線，應屬電業法所規定之供電設備，故被告如附表編號第2
    至8、10 、12至14、16、18至20所示竊取供電設備之行為，
    自應依電業法第105 條之規定，適用刑法第321 條第1 項第
    3 款之攜帶兇器竊盜（未遂）罪論處（檢察官漏未論列電業
    法第105 條，應予補充）。被告犯罪事實(三)部分犯行，已著
    手於犯罪行為之實施而不遂，為未遂犯。被告丁○○與甲○○、陳義華就犯罪事實(二)部分犯行、與甲○○就犯罪事實(三)
    、(四)、(六)部分犯行、與姚志成就犯罪事實(七)部分犯行，有行
    為分擔及犯意聯絡，均為共同正犯。又被告多次竊盜、加重
    竊盜、加重竊盜未遂犯行，時間緊接，所犯乃基本構成要件
    相同之罪名，顯係基於概括犯意反覆為之，應依連續犯之規
    定，論以情節較重之附表編號第18號攜帶兇器竊盜一罪，並
    加重其刑。被告行為後，刑法第56條連續犯之規定，業於94
    年1 月7 日修正公布刪除，並於95年7 月1 日施行，則被告
    之犯行，因行為後新法業已刪除連續犯之規定，此刪除雖非
    犯罪構成要件之變更，但顯已影響行為人刑罰之法律效果，
    自屬法律有變更，依新法第2 條第1 項規定，比較新、舊法
    結果，仍應適用較有利於被告之行為時法律即舊法論以連續
    犯（最高法院95年第8 次刑事庭會議決議參照）。另公訴人
    雖未就被告如附表編號第20號所示竊盜犯行起訴，惟被告此
    次竊盜之事實與前開已起訴之犯罪事實，有連續犯之裁判上
    一罪關係，業如上述，為起訴效力所及，本院自應一併予以
    審理，併此敘明。被告前於85年間因強盜案件，經原審法院
    以85年度訴字第131 號判決判處有期徒刑3 年2 月確定，嗣
    經假釋付保護管束後，又於87年間因竊盜案件經本院以88年
    度上易字第871 號判決判處有期徒刑2 年確定，前開假釋亦
    經撤銷，2 案接續執行，於90年12月11日因縮短刑期假釋出
    監，所餘刑期付保護管束，而於91年4 月11日保護管束期滿
    未經撤銷假釋，其未執行之刑以已執行完畢論，有臺灣高等
    法院被告前案紀錄表1 份為憑，其於有期徒刑執行完畢後，
    5 年以內故意再犯本件有期徒刑以上之罪，不論依修正前之
    刑法第47條，或修正後之刑法第47條第1 項之規定，均構成
    累犯，對被告而言並無有利或不利之情形，應逕依修正前之
    刑法第47條，論以累犯，加重其刑，並遞加重之。原審因而
    引用電業法第105 條、刑法第28條、（修正刪除前）第56條
    、第321 條第1 項第3 款、（修正前）第47條等規定，予以
    論科。並審酌被告素行不佳，且因一己貪念，造成他人財產
    損失，於數月間竊盜次數多達20次，已嚴重影響整個社會治
    安及經濟，其犯罪目的、動機、手段及所生危害，惟犯後尚
    能坦承犯行之態度等一切情狀，量處如有期徒刑1 年8 月。
    並說明扣案之鍍鋅螺栓6 個、纜繩1 條、破壞剪、油壓剪、
    鑰匙各1 把，為被告所有用以行竊之物，業經被告供明在卷
    ，應依刑法第38條第1 項第2 款之規定宣告沒收之；又所謂
    犯罪所得之物，乃指因犯罪所直接取得之物而言，若非因犯
    罪直接所得之物，亦不得諭知沒收（最高法院93年度台上字
    第226 號判決意旨參照），本件扣案之現金25,400元乃被告
    以竊得之電纜線變賣所得之物，業據被告供承在卷，既係變
    賣盜贓所得之價金，自非因犯罪所直接取得之物，爰不予宣
    告沒收等情；並以被告年僅40歲，正值青壯年，惟自79年間
    起即多次因竊盜案件經判處罪刑，且前於94年8 月12日甫因
    毒品及竊盜等案件縮短刑期假釋出監，有臺灣高等法院被告
    前案紀錄表1 份為憑，竟旋於假釋期間之94年9 月起至95年
    1 月止再度連續行竊，數月間竊盜次數多達20次，顯見其已
    有犯罪習性而無法為合乎社會規範之行為及生活，且單純受
    徒刑之執行難以矯正其竊盜之惡習，茲為強制其從事勞動，
    矯治其行為之偏差，俾使其日後重返社會時得以適應為理由
    ，依竊盜犯及贓物犯保安處分條例第3 條第1 項第1 款之規
    定，併宣告被告於刑之執行前，令入勞動場所強制工作3 年
    ，以資矯正。原判決認事用法俱無違誤，量刑亦屬妥適，應
    予維持。被告仍執前詞提起上訴，為無理由，應予駁回。
據上論斷，應依刑事訴訟法第368條，判決如主文。
本案經檢察官林應華到庭執行職務。
中    華    民    國    95    年    8     月    28    日
                  刑事第八庭    審判長法  官  蔡國
                                      法  官  簡志瑩
                                      法  官  李淑惠
以上正本證明與原本無異。
不得上訴。
中    華    民    國    95    年    8     月    28    日
                                      書記官  顏惠華
附錄本案論罪科刑法條
刑法第321條第1項第3款、第4款、第2項：
犯竊盜罪而有左列情形之一者，處6 月以上5 年以下有期徒刑：
三  攜帶兇器而犯之者。
四  結夥三人以上而犯之者。
前項之未遂犯罰之。
【附表】
╔═╤══════╤═══╤══════╤══════════╤════╤══════╤══════╤═════════╗
║  │  犯罪時間  │行為人│  犯罪地點  │   犯罪行為及標的   │ 被害人 │  得手財物  │  備    註  │   偵 查 案 號    ║
╠═╪══════╪═══╪══════╪══════════╪════╪══════╪══════╪═════════╣
║一│94年9月間某 │丁○○│屏東縣九如鄉│丁○○持客觀上對人之│ 不詳   │電纜線長約  │            │95年度偵字第611號 ║
║  │日2時許     │      │九塊段私人電│生命、身體、安全構成│        │240公尺、重 │            │                  ║
║  │            │      │桿表號      │威脅，足供兇器使用之│        │約35公斤，價│            │                  ║
║  │            │      │00000000    │破壞剪剪斷電纜線    │        │值新台幣（下│            │                  ║
║  │            │      │            │                    │        │同）2800元  │            │                  ║
╟─┼──────┼───┼──────┼──────────┼────┼──────┼──────┼─────────╢
║二│94年9月間某 │丁○○│屏東縣長治鄉│丁○○持客觀上對人之│臺灣電力│電纜線長約  │            │95年度偵字第611號 ║
║  │日2時許     │      │振興村台電桿│生命、身體、安全構成│公司    │200公尺、重 │            │                  ║
║  │            │      │號振興幹104 │威脅，足供兇器使用之│        │約60公斤，價│            │                  ║
║  │            │      │右13右4低壓 │破壞剪剪斷電纜線    │        │值4800元    │            │                  ║
║  │            │      │桿A2至A4    │                    │        │            │            │                  ║
╟─┼──────┼───┼──────┼──────────┼────┼──────┼──────┼─────────╢
║三│94年9月間某 │丁○○│屏東縣長治鄉│丁○○持客觀上對人之│臺灣電力│電纜線長約  │            │95年度偵字第611號 ║
║  │日2時許     │      │振興村台電桿│生命、身體、安全構成│公司    │400公尺、重 │            │                  ║
║  │            │      │號振興幹104 │威脅，足供兇器使用之│        │約60公斤，價│            │                  ║
║  │            │      │右27右7至低 │破壞剪剪斷電纜線    │        │值4800元    │            │                  ║
║  │            │      │壓桿A2      │                    │        │            │            │                  ║
╟─┼──────┼───┼──────┼──────────┼────┼──────┼──────┼─────────╢
║四│94年9月間某 │丁○○│屏東縣泰武鄉│丁○○持客觀上對人之│臺灣電力│電纜線長約  │            │95年度偵字第611號 ║
║  │日0時許     │      │佳平村台電桿│生命、身體、安全構成│公司    │200公尺、重 │            │                  ║
║  │            │      │號馬仕高分21│威脅，足供兇器使用之│        │約60公斤，價│            │                  ║
║  │            │      │左2至低壓桿 │破壞剪剪斷電纜線    │        │值4800元    │            │                  ║
║  │            │      │A2          │                    │        │            │            │                  ║
╟─┼──────┼───┼──────┼──────────┼────┼──────┼──────┼─────────╢
║五│94年10月初1 │丁○○│屏東縣萬巒鄉│丁○○持客觀上對人之│臺灣電力│電纜線長約  │            │95年度偵字第611號 ║
║  │時許        │      │新厝村台電桿│生命、身體、安全構成│公司    │300公尺、重 │            │                  ║
║  │            │      │泰武高分29左│威脅，足供兇器使用之│        │約45公斤，價│            │                  ║
║  │            │      │5分8至低壓桿│破壞剪剪斷電纜線    │        │值3600元    │            │                  ║
║  │            │      │A2          │                    │        │            │            │                  ║
╟─┼──────┼───┼──────┼──────────┼────┼──────┼──────┼─────────╢
║六│94年10月間某│丁○○│屏東縣九如鄉│丁○○持客觀上對人之│臺灣電力│電纜線長約  │            │95年度偵字第611號 ║
║  │日1時許     │      │中庄村台電桿│生命、身體、安全構成│公司    │300公尺、重 │            │                  ║
║  │            │      │號高分55右7 │威脅，足供兇器使用之│        │約50公斤，價│            │                  ║
║  │            │      │右18低壓桿A4│破壞剪剪斷電纜線    │        │值4000元    │            │                  ║
║  │            │      │至A6        │                    │        │            │            │                  ║
╟─┼──────┼───┼──────┼──────────┼────┼──────┼──────┼─────────╢
║七│94年10月間某│丁○○│屏東縣高樹鄉│丁○○持客觀上對人之│臺灣電力│電纜線長約  │            │95年度偵字第611號 ║
║  │日1時許     │      │興南村台電桿│生命、身體、安全構成│公司    │200公尺、重 │            │                  ║
║  │            │      │日新高分12左│威脅，足供兇器使用之│        │約35公斤，價│            │                  ║
║  │            │      │4至左5      │破壞剪剪斷電纜線    │        │值2800元    │            │                  ║
╟─┼──────┼───┼──────┼──────────┼────┼──────┼──────┼─────────╢
║八│94年11月初某│丁○○│屏東縣高樹鄉│丁○○持客觀上對人之│臺灣電力│電纜線長約  │            │95年度偵字第611號 ║
║  │日0時許     │      │舊庄村台電桿│生命、身體、安全構成│公司    │200公尺、重 │            │                  ║
║  │            │      │號新南勢高幹│威脅，足供兇器使用之│        │約50公斤，價│            │                  ║
║  │            │      │110左9至低壓│破壞剪剪斷電纜線    │        │值4500元    │            │                  ║
║  │            │      │桿A1        │                    │        │            │            │                  ║
╟─┼──────┼───┼──────┼──────────┼────┼──────┼──────┼─────────╢
║九│94年11月13日│丁○○│屏東縣高樹鄉│由陳義華駕駛車號1823│丙○○  │發電機之電纜│賣與陳三誥  │95年度偵字第611號 ║
║  │10時許      │甲○○│源泉村泰興路│-GF號自用小貨車，加 │        │線3條，賣得 │順浩資源回  │                  ║
║  │            │陳義華│3號金來種畜 │上鋼索拖拉之方式，竊│        │4萬多元     │收場        │                  ║
║  │            │      │牧場（聯陞畜│得該處發電機之電纜線│        │            │            │                  ║
║  │            │      │牧場）      │，丁○○與甲○○則負│        │            │            │                  ║
║  │            │      │            │責搬運及綑綁電纜線  │        │            │            │                  ║
╟─┼──────┼───┼──────┼──────────┼────┼──────┼──────┼─────────╢
║十│94年11月下旬│丁○○│屏東縣麟洛鄉│丁○○持客觀上對人之│臺灣電力│無          │            │95年度偵字第611號 ║
║  │某日0時許   │甲○○│新田村台電桿│生命、身體、安全構成│公司    │            │            │                  ║
║  │            │      │號潭底高分19│成威脅，足供兇器使用│        │            │            │                  ║
║  │            │      │分7A2       │之破壞剪，爬上電桿，│        │            │            │                  ║
║  │            │      │            │惟不慎摔落而未遂    │        │            │            │                  ║
╟─┼──────┼───┼──────┼──────────┼────┼──────┼──────┼─────────╢
║十│95年1月2日12│丁○○│高雄縣前鎮區│由丁○○下手竊取    │己○○  │車號CY-4071 │已發還被害  │95年度偵字第611號 ║
║一│時30分許    │      │新衛路與德昌│                    │        │號藍色自小客│人          │                  ║
║  │            │      │路94巷巷口  │                    │        │車          │            │                  ║
╟─┼──────┼───┼──────┼──────────┼────┼──────┼──────┼─────────╢
║十│95年1月2日某│丁○○│屏東縣高樹鄉│由丁○○持破壞剪剪下│臺灣電力│電纜線長約  │賣與葉安國  │95年度偵字第611號 ║
║二│時許        │甲○○│菜寮村電桿高│電纜線，甲○○再負責│公司    │150公尺、重 │            │                  ║
║  │            │      │竹高幹22之1 │綑綁                │        │約52公斤，賣│            │                  ║
║  │            │      │右分14至16、│                    │        │得4700元    │            │                  ║
║  │            │      │A1          │                    │        │            │            │                  ║
╟─┼──────┼───┼──────┼──────────┼────┼──────┼──────┼─────────╢
║十│95年1月3日1 │丁○○│屏東縣萬丹鄉│由丁○○持破壞剪剪下│臺灣電力│電纜線長約  │賣與葉安國  │95年度偵字第611號 ║
║三│時許        │甲○○│萬大橋下崙頂│電纜線，甲○○再負責│公司    │150公尺、重 │            │                  ║
║  │            │      │河堤公園內電│綑綁                │        │約200公斤， │            │                  ║
║  │            │      │桿下蚶高分76│                    │        │賣得18000元 │            │                  ║
║  │            │      │右14分11至B3│                    │        │            │            │                  ║
╟─┼──────┼───┼──────┼──────────┼────┼──────┼──────┼─────────╢
║十│95年1月3日23│丁○○│屏東縣萬丹鄉│由丁○○持破壞剪剪下│臺灣電力│電纜線長約  │賣與葉安國  │95年度偵字第611號 ║
║四│時許        │甲○○│萬大橋下崙頂│電纜線，甲○○再負責│公司    │100公尺、重 │            │                  ║
║  │            │      │河堤公園內電│綑綁                │        │約150公斤， │            │                  ║
║  │            │      │桿下蚶高分76│                    │        │賣得13000元 │            │                  ║
║  │            │      │右14分8至11 │                    │        │            │            │                  ║
║  │            │      │號          │                    │        │            │            │                  ║
╟─┼──────┼───┼──────┼──────────┼────┼──────┼──────┼─────────╢
║十│95年1月7日3 │丁○○│高雄縣美濃鎮│甲○○與丁○○共同徒│庚○○  │整捆之電纜線│賣與葉安國  │95年度偵字第611號 ║
║五│時許        │甲○○│龜山街18之9 │手搬運整綑之電纜線  │        │3.5捲，賣得 │            │                  ║
║  │            │      │號          │3.5 捲              │        │10萬元      │            │                  ║
╟─┼──────┼───┼──────┼──────────┼────┼──────┼──────┼─────────╢
║十│95年1月13日 │丁○○│屏東縣里港鄉│由丁○○持破壞剪剪下│臺灣電力│電纜線長約  │賣與葉安國  │95年度偵字第611號 ║
║六│0時許       │甲○○│信國村電桿信│電纜線，甲○○則在地│公司    │600公尺、重 │            │                  ║
║  │            │      │國高分35左4 │下綑綁電纜線        │        │約230公斤， │            │                  ║
║  │            │      │至左8       │                    │        │賣得18000元 │            │                  ║
║  │            │      │            │                    │        │            │            │                  ║
╟─┼──────┼───┼──────┼──────────┼────┼──────┼──────┼─────────╢
║十│95年1月13日 │丁○○│屏東市○○路│由丁○○下手竊取    │戊○○  │WN-2696號車 │已發還被害人│95年度偵字第611號 ║
║七│10時許      │      │復興公園大門│                    │        │牌2面       │            │                  ║
║  │            │      │口          │                    │        │            │            │                  ║
╟─┼──────┼───┼──────┼──────────┼────┼──────┼──────┼─────────╢
║十│95年1月15日 │丁○○│高雄縣三民鄉│由姚志成以鍍鋅螺栓插│臺灣電力│電纜線重約  │賣與葉安國  │95年度偵字第611號 ║
║八│自15時至18時│姚志成│三民高幹174 │於電桿上再攀爬上電桿│公司    │304公斤，賣 │            │                  ║
║  │許止        │      │左21A1-A2及 │，持客觀上對人之生命│        │得25400元   │            │                  ║
║  │            │      │17A1-A2、三 │、身體、安全構成威脅│        │            │            │                  ║
║  │            │      │民高幹208-A1│，足供兇器使用之破壞│        │            │            │                  ║
║  │            │      │、三民高幹  │剪剪斷電纜線，丁○○│        │            │            │                  ║
║  │            │      │232A1-A2、  │在下面則持另把油壓剪│        │            │            │                  ║
║  │            │      │A2A1-A2B1   │剪斷電纜線，再將之捆│        │            │            │                  ║
║  │            │      │            │綁起來              │        │            │            │                  ║
╟─┼──────┼───┼──────┼──────────┼────┼──────┼──────┼─────────╢
║十│94年10月至95│丁○○│高雄縣茂林鄉│由丁○○持破壞剪剪下│臺灣電力│電纜線長約  │賣與葉安國  │95年度偵字第611號 ║
║九│年1月間之某 │甲○○│萬山段737號 │電纜線，甲○○則在地│公司    │250公尺、重 │            │                  ║
║  │日          │      │電桿茂林高幹│下綑綁電纜線        │        │約210公斤， │            │                  ║
║  │            │      │155右14至至 │                    │        │賣得19000元 │            │                  ║
║  │            │      │低壓桿A4與茂│                    │        │            │            │                  ║
║  │            │      │林高幹155商 │                    │        │            │            │                  ║
║  │            │      │低壓桿A1    │                    │        │            │            │                  ║
╟─┼──────┼───┼──────┼──────────┼────┼──────┼──────┼─────────╢
║二│94年10月至95│丁○○│屏東縣茂林鄉│由丁○○持破壞剪剪下│臺灣電力│電纜線長約50│賣與葉安國  │95年度偵字第611號 ║
║十│年1月間19時 │甲○○│茂林谷附近電│電纜線，甲○○則在地│公司    │公尺，重約42│            │                  ║
║  │            │      │桿茂林高幹  │下綑綁電纜線        │        │公斤，賣得  │            │                  ║
║  │            │      │108右7至右8 │                    │        │3800元      │            │                  ║
║  │            │      │與108右7至低│                    │        │            │            │                  ║
║  │            │      │壓桿A1      │                    │        │            │            │                  ║
╚═╧══════╧═══╧══════╧══════════╧════╧══════╧══════╧═════════╝


司法院資訊處製作；財團法人民間司法改革基金會備份。
